---
title: "Analytics E1"
output: github_document
---

```{r setup, include=FALSE}
knitr::opts_chunk$set(echo = TRUE, warning = FALSE, message = FALSE)
```

## Libraries 

```{r}
library(tidyverse)
library(scales)
library(widyr)
library(tidymetrics)
```

install.packages("remotes")

remotes::install_github("ramnathv/tidymetrics")

## Load Data

```{r}
big_mac <- readr::read_csv('https://raw.githubusercontent.com/rfordatascience/tidytuesday/master/data/2020/2020-12-22/big-mac.csv')
```


## EDA


```{r}
big_mac <- big_mac %>%
  rename(country = name) %>%
  add_count(country, name = "country_total") %>%
  filter(country_total == max(country_total)) %>%
  arrange(country, date)
```




```{r}
big_mac%>%
  ggplot(aes(date,local_price,color=country))+
  geom_line(show.legend = F)+
  facet_wrap(~country, scales = 'free_y')+
  theme(axis.text.x = element_text(angle = 90, vjust = 0.5, hjust=1))
```


Organizando la data para validar las variaciones

```{r}
big_mac %>%
  mutate(country = fct_reorder(country, local_price, function(.) last(.) / first(.))) %>%
  ggplot(aes(date, local_price, color = country)) +
  geom_line(show.legend = F) +
  expand_limits(y = 0) +
  facet_wrap(~ country, scales = "free_y")
```



Calculando la variación de los precios 

$$
inflation = \frac{\mbox{last local price}}{\mbox{first local price}}
$$
```{r}
big_mac %>%
  group_by(country) %>%
  summarize(big_mac_inflation = last(local_price) / first(local_price)) %>%
  arrange(desc(big_mac_inflation)) %>%
  mutate(country = fct_reorder(country, big_mac_inflation)) %>%
  ggplot(aes(big_mac_inflation, country,fill=big_mac_inflation)) +
  geom_col()+
  scale_fill_gradient(low = "pink",high = "red")+
  labs(fill="Inflación")
```


Convirtiendo todo a dolares

```{r}
big_mac %>%
  group_by(date) %>%
  mutate(usd_price = local_price[iso_a3 == "USA"],
         us_gdp = gdp_dollar[iso_a3 == "USA"]) %>%
  ungroup() %>%
  mutate(big_mac_ex = local_price / usd_price)%>%
  select(date, iso_a3, country, local_price, dollar_ex, usd_price, big_mac_ex, usd_raw, gdp_dollar, us_gdp, usd_adjusted)
```
```{r}
big_mac %>%
  group_by(date) %>%
  mutate(usd_price = local_price[iso_a3 == "USA"],
         us_gdp = gdp_dollar[iso_a3 == "USA"]) %>%
  ungroup() %>%
  filter(country == "Mexico",
         !is.na(gdp_dollar)) %>%
  mutate(price_from_usd = usd_price * dollar_ex) %>%
  ggplot(aes(date, local_price)) +
  geom_line(aes(color = "Price (in local currency)")) +
  geom_line(aes(y = price_from_usd, color = "Price from USD"))
```

Ajustes del PIB al indice 

```{r}
big_mac %>%
  filter(country != "United States") %>%
  select(date, country, local_price, dollar_ex, usd_raw, gdp_dollar, usd_adjusted) %>%
  filter(!is.na(gdp_dollar)) %>%
  mutate(country = fct_reorder(country, usd_raw)) %>%
  ggplot(aes(date, usd_adjusted)) +
  geom_line() +
  geom_hline(color = "red", lty = 2, yintercept = 0) +
  expand_limits(y = 0) +
  facet_wrap(~ country) +
  theme(axis.text.x = element_text(angle = 90, hjust = 1))
```


```{r}
library(ggrepel)
big_mac %>%
  filter(date == max(date)) %>%
  ggplot(aes(gdp_dollar, usd_raw)) +
  geom_point() +
  geom_smooth(method = "lm") +
  geom_text_repel(aes(label = country)) +
  labs(x = "PIB per capita en Dolares",
       y = "Big Max Index relativo")
```




```{r}
big_mac %>%
  group_by(date) %>%
  mutate(usd_price = local_price[iso_a3 == "USA"],
         us_gdp = gdp_dollar[iso_a3 == "USA"])%>%
  ungroup() %>%
  filter(!is.na(us_gdp))%>%
  mutate(country=fct_reorder(country,usd_adjusted))%>%
  ggplot(aes(usd_adjusted,country,fill=country))+
  geom_boxplot(show.legend = F)
```



```{r}
big_mac %>%
  group_by(date) %>%
  mutate(usd_price = local_price[iso_a3 == "USA"],
         us_gdp = gdp_dollar[iso_a3 == "USA"]) %>%
  ungroup() %>%
  filter(!is.na(gdp_dollar)) %>%
  group_by(date,country)%>%
  summarize(price_from_usd = usd_price * dollar_ex) %>%
  cross_by_dimensions(country)%>%
  cross_by_periods(c("month", "week", "year"))%>%
  summarize(avg_price_usd=mean(price_from_usd))%>%
  ungroup()->summarized_data
```

```{r}
summarized_data%>%
  filter(country!="All",
         period=="week")%>%
  select(-date_original)%>%
  ungroup()%>%
  ggplot(aes(date,avg_price_usd,color=country))+
  geom_line()
```


## Caso de Google

```{r}
gps<-read_csv("../data/archive/googleplaystore.csv")
gps%>%
  head()
```


¿Cuáles son las categorías mejor calificadas?

```{r}
gps%>%
  ggplot(aes(Category,Rating))+
  geom_boxplot()+
  coord_flip()
```

Hay un dato mal escrito o anomalo totalmente

```{r}
gps%>%
  filter(Category!='1.9')%>%
  mutate(Category=fct_reorder(Category,Rating,sum))%>%
  ggplot(aes(Category,Rating))+
  geom_boxplot()+
  coord_flip()
```

Se limpia la base de datos

```{r}
gps%>%
  filter(Category!='1.9')->gps

gps%>%
  filter(!is.na(Rating))%>%
  group_by(Category,Type)%>%
  summarize(mean_rating=mean(Rating))%>%
  arrange(desc(mean_rating))%>%
  ungroup()%>%
  mutate(Category=fct_reorder(Category,mean_rating,sum))%>%
  ggplot(aes(mean_rating,Category,fill=Type))+
  geom_col()
```
```{r}
gps%>%
  filter(!is.na(Rating))%>%
  group_by(Category,Type)%>%
  summarize(mean_rating=mean(Rating))%>%
  arrange(desc(mean_rating))%>%
  ungroup()%>%
  mutate(Category=fct_reorder(Category,mean_rating,sum))%>%
  ggplot(aes(mean_rating,Category,fill=Type))+
  geom_col()+
  facet_wrap(~Type)
```


Quitando las 5 primeras categorías de pago ¿Hay una diferencia entre la calificación de la app cuándo es paga?

```{r}
library(infer)
gps%>%
  filter(Category %in% c("COMICS","LIBRARIES_AND_DEMO","HOUSE_AND_HOME","EVENTS"))%>%
  mutate(Category=factor(Category))%>%
  na.omit()->gps_infer

f_hat<-gps_infer%>%
  specify(Rating~Category)%>%
  calculate(stat = "F")

```


```{r}
null_distn <- gps_infer%>%
  specify(Rating~Category)%>%
   hypothesize(null = "independence") %>%
   generate(reps = 1000, type = "permute") %>%
   calculate(stat = "F")
```



```{r}
visualize(null_distn) +
  shade_p_value(obs_stat = f_hat, direction = "greater")
```

```{r}
null_distn %>%
  get_p_value(obs_stat = f_hat, direction = "greater")
```
Los datos o grupos son no independientes y como tal se deben trabajar!!

* No influye en la calificación si la app es paga 

¿Hasta que punto se pueden comparar?

```{r}


bootstrap_distribution <- gps_infer %>% 
  specify(response = Rating) %>% 
  generate(reps = 1000) %>% 
  calculate(stat = "mean")

```


```{r}
visualize(bootstrap_distribution)
```

```{r}
percentile_ci <- bootstrap_distribution %>% 
  get_confidence_interval(level = 0.95, type = "percentile")
percentile_ci
```
```{r}
visualize(bootstrap_distribution) + 
  shade_confidence_interval(endpoints = percentile_ci)
```

```{r}
visualize(bootstrap_distribution) + 
  shade_ci(endpoints = percentile_ci, color = "hotpink", fill = "khaki")
```

¿Hay alguna Evidencia sobre el Efecto de las apps pagas?

```{r}
gps%>%
  filter(Type!="NaN")->Paso1

Paso1%>%
  mutate_if(is.character,as.factor)->Paso2
```

```{r}
Paso1%>%
  count(Type)
```

Exploremos un poco más, ahora con diferencia de proporciones

```{r}
null_distribution_apps<-Paso2%>%
  filter(!is.na(Rating))%>%
  specify(formula = Rating ~ Type)%>%
  hypothesize(null = "independence")%>%
  generate(reps = 100, type = "permute") %>%
  calculate(stat = "diff in means", order = c("Paid", "Free"))
  
```



```{r}
obs_diff_means <- Paso2%>%
  filter(!is.na(Rating))%>%
  specify(formula = Rating ~ Type)%>% 
  calculate(stat = "diff in means", order = c("Paid", "Free"))
obs_diff_means
```
Veamos el P-value

```{r}
visualize(null_distribution_apps, bins = 10) + 
  shade_p_value(obs_stat = obs_diff_means, direction = "both")
```

```{r}
null_distribution_apps %>% 
  get_p_value(obs_stat = obs_diff_means, direction = "both")
```

SI hay diferencias entre los ratings por apps pagas


Ahora exploremos las aplicaciones dada la naturaleza de pago

```{r}
null_spac <- Paso2%>%
  filter(!is.na(Rating))%>%
  specify(formula = Category ~ Type)%>% 
  hypothesize(null = "independence") %>%
  generate(reps = 100, type = "permute") %>%
  calculate(stat = "Chisq")
```

```{r}
ggplot(null_spac, aes(x = stat)) +
  geom_density() +
  stat_function(
  fun = dchisq,
  args = list(df = 4),
  color = "blue"
  ) 
```


## Mejorando la conducta de la compra

```{r}
library(rpart)
library(rpart.plot)
library(arules)
library(arulesViz)
library(lubridate)
gps%>%
  mutate_if(is.character,as.factor)%>%
  mutate(Installs=str_remove_all(Installs,"[+,]"),
         Installs=as.numeric(Installs))->gps1

gps1%>%
  select(App,Category,Rating,Genres)->gps2

gps2
```
```{r}
confianza <- 0.7

transacciones <- read.transactions(file = "../data/archive/googleplaystore.csv",
                                   header = TRUE,
                                   format = "single", 
                                   sep = ",",
                                   cols = c("Rating","App"),  
                                   rm.duplicates = FALSE)

itemsets_frecuentes <- apriori(data = transacciones,
                               parameter = list(support = 0.001,
                                                target = "frequent itemsets"),
                               control = list(verbose = FALSE))


top_itemsets <- sort(itemsets_frecuentes, by = "support", decreasing = TRUE)
```



```{r}
as(top_itemsets, Class = "data.frame") %>%
  ggplot(aes(x = reorder(items, support), y = support)) +
  geom_col(fill = "skyblue3", width = 0.5) +
  coord_flip() +
  labs(y = "soporte", x = "itemsets") +
  theme_bw()

```

